臺灣板橋地方法院民事判決　　　　　　　 94年度再微字第5號
再審原告　　民安大鎮社區大廈管理委員會
法定代理人　蕭全銜
再審被告　　甲○○
上列當事人間請求損害賠償事件，再審原告對於本院中華民國94
年?月26日94年度小上字第54號確定判決提起再審之訴，本院判
決如下：
    主  文
再審之訴駁回。
再審訴訟費用由再審原告負擔。
    理  由
一、按對於小額程序之第一審裁判，提起上訴經以上訴無理由為
    駁回之裁判者，不得更以同一理由提起再審之訴，民事訴訟
    法第436 條之31定有明文。
二、本件再審原告起訴主張略以：(一)本件確定判決採認臺灣省建
    築師公會台北縣辦事處之鑑定報告，該鑑定報告書有許多瑕
    疵，再審原告在第二審已逐一陳述，惟確定判決對於鑑定報
    告書之疑義、瑕疵，未踐行調查程序，遽採為裁判之依據，
    顯有違背證據法則及最高法院79年台上字第540 號判例。(二)
    再審原告得否依公寓大廈管理條例第10條第2 項之規定請求
    ，係再審被告起訴請求之依據，再審原告於第二審所提之理
    由，乃為就第一審之爭執為答辯之補充說明，原確定判決認
    為再審原告所陳為新防禦方法並為駁回再審原告之上訴，其
    判決有違背民事訴訟法第468 條之處。
三、經查，再審原告所主張之上開再審事由(一)與再審原告對於本
    院94年度小上字第54號判決提起上訴時，所主張之上訴理由
    均相同，此業經本院依職權調取本院94年度小上字第54號給
    付票款事件全卷，核閱無誤，而再審原告所提之此部分上訴
    ，既經上訴審以上訴無理由駁回在卷，則參酌首揭說明，再
    審原告再以相同上訴理由提起本件再審之訴，即有未合，應
    予駁回。
四、又當事人於第二審程序不得提出新攻擊或防禦方法。但因原
    法院違背法令致未能提出者，不在此限，民事訴訟法第436
    條之28定有明文。查再審原告於第一審時僅抗辯稱：其鑑定
    當時並不在場，且「通風管道間」乃約定專用部分並非共用
    部分等語，並未提出任何具體證據作為舉證。嗣再審原告於
    第二審始提出下列防禦方法，爭執原審關於漏水原因及修繕
    費用負擔之認定均有違誤：辯稱再審原告於93年6 月26日
    曾徵得臺北縣新莊市○○○路229 巷29號3 樓房屋所有權人
    吳鴻瀛之同意，打開再審被告所指漏水之公共管道間牆壁加
    以查看，惟查無任何漏水或潮濕之情形，並提出現場照片7
    張為證。辯陳本件縱令係因「公共管道間」破損而致再審
    被告住處有漏水之情形，依照公寓大廈管理條例第10條第2
    項後段之規定及「民安大鎮大廈管理規約」規約第10條第1
    項第2 款之約定，修繕費用亦非由再審原告負擔，並提出前
    開管理規約1 份供參。辯稱再審被告於90年10月12日與91
    年2 月6 日二度就本件之損害以存證信函向再審原告求償，
    至再審被告提起本件訴訟依民法第184 條第1 項之規定請求
    ，已逾2 年之消滅時效。陳稱本件現場並無開關，再審被
    告房屋漏水部分亦無磁磚，鑑定報告書所稱「檢修開關、貼
    磁磚」之費用顯無必要。經核再審原告上開抗辯均屬新防禦
    方法之提出，再審原告又未主張且舉證證明第一審法院有何
    違背法令致其未能於第一審法院提出該等防禦方法之情事，
    揆諸上開規定，原確定判決以再審原告於第二審程序始提出
    前揭新防禦方法於法不合，而駁回其上訴，其認事用法並無
    違誤。再審原告空言指摘該確定判決有違背法令之處，無可
    採信，自不足認為有民事訴訟法第496 條第1 項第?款之再
    審事由。
五、綜上所述，再審原告以原確定判決有民事訴訟法第496 條第
    1 項第?款規定之再審事由，提起再審之訴，顯無再審理由
    ，爰不經言詞辯論，逕以判決駁回之。
六、據上論結，本件再審之訴為無理由，依民事訴訟法第502 條
    第2 項、第78條，判決如主文。
中　　華　　民　　國　　94　　年　　12　　月　　29　　日
                  民事第三庭    審判長法　官    邱靜琪
                  　                  法?官    何君豪
                                      法?官    邱育佩
以上正本係照原本作成
中　　華　　民　　國　　94　　年　　12　　月　　29　　日
                                      書記官　王苑琦
